【裁判字號】    90,易,1621
【裁判日期】    900614
【裁判案由】    賭博
【裁判全文】
臺灣臺中地方法院刑事判決                          九十年度易字第一六二一號
    公  訴  人  台灣台中地方法院檢察署檢察官
    被      告  丙○○
右列被告因賭博案件，經檢察官提起公訴（九十年度偵字第七七五六號），本院判決
如左：
    主  文
丙○○意圖營利，供給賭博場所，處有期徒刑參月，如易科罰金，以參佰元折算壹日
，緩刑貳年。
扣案之麻將牌壹付、骰子參顆及新台幣貳佰元均沒收。
    事  實
一、丙○○意圖營利，於民國九十年四月二十五日十九時許，提供台中市○區○○路
    四七０巷四八號五樓住處為賭博場所，並以其所有之麻將牌一付、骰子三顆為賭
    具，予以乙○○、甲○○、丁○○、劉秀鷦等人利用麻將牌賭博財物，每次自摸
    由丙○○抽取新台幣（下同）一百元牟利，每圈以抽頭四百元為限。嗣於同日二
    十時十分許，為警在上址查獲，並扣得賭具麻將牌一付、骰子三顆、抽頭金二百
    元及賭資五千五百元（賭資五千五百元及參賭之乙○○、甲○○、丁○○、劉秀
    鷦另由查獲單位依違反社會秩序維護法裁處）。
二、案經台中市警察局第二分局報請台灣台中地方法院檢察署檢察官偵查起訴。
    理  由
一、右揭犯罪事實，業據被告丙○○於警訊時坦承不諱，核與參賭之乙○○、甲○○
    、丁○○、劉秀鷦於警訊時供述之情節相符，並有當場查獲賭具麻將牌一付、骰
    子三顆及抽頭款二百元扣案可稽，事證明確。被告在本院審理中翻異前供，辯稱
    其未抽頭，二百元係乙○○等人買便當之用云云，無非飾卸之詞，不足採信，其
    犯行已堪認定。
二、核被告所為，係犯刑法第二百六十八條之意圖營利供給賭博場所罪。爰審酌被告
    並無前科、已於警訊時坦承上情，抽頭金額非多，情節尚輕及其犯罪動機、目的
    、手段、所生危害等一切情狀，處以如主文第一項所示之刑，並諭知易科罰金之
    折算標準。又被告未曾受有期徒刑以上刑之宣告，有台灣台中地方法院檢察署刑
    案資料查註紀錄表足憑，因一時失慮致觸刑章，經此次教訓，當知所警惕，而無
    再犯之虞，本院認所宣告之主刑，以暫不執行為適當，併予宣告緩刑二年，以啟
    自新。扣案之麻將牌一付、骰子三顆係供犯罪所用之物，抽頭金二百元，為因犯
    罪所得之物，且均屬於被告所有，應分別依刑法第三十八條第一項第二款、第三
    款宣告沒收。
三、公訴意旨另以：本件被告並負責召集賭徒參賭，因認被告亦涉有刑法第二百六十
    八條之意圖營利聚眾賭博罪嫌。查此部分為被告所否認，證人即參賭之乙○○、
    甲○○、丁○○、劉秀鷦亦證稱當時至被告住處標會，因時間未到，伊四人即利
    用麻將牌賭博，非被告叫伊等去賭等語，復無其他證據佐憑，尚難認被告確有召
    集賭徒參賭行為，自不能令負意圖營利聚眾賭博罪責，惟公訴人被告此部分行為
    ，與其前開有罪部分，有想像競合之裁判上一罪關係，故不另為無罪之諭知。
據上論斷，應依刑事訴訟法第二百九十九條第一項前段、刑第二百六十八條、第四十
一條第一項前段、第七十四條第一款、第三十八條第一項第二款、第三款、罰金罰鍰
提高標準條例第一條前段、第二條，判決如主文。
中      華      民      國      九十      年      六      月    十四    日
                                          法  官  鍾  堯  航
右正本證明與原本無異。
如不服本判決，應於送達後十日內向本院提出上訴狀（須附繕本），上訴於台灣高等
法院台中分院。
                                        書記官
中      華      民      國      九十      年      六      月     十四   日
附錄論罪科刑法條
刑法第二百六十八條：
意圖營利，供給賭博場所或聚眾賭博者，處三年以下有期徒刑，得併科三千元以下罰
金。


司法院資訊處製作；財團法人民間司法改革基金會備份。
